【裁判字號】    90,上易,1156
【裁判日期】    900821
【裁判案由】    竊盜等
【裁判全文】
臺灣高等法院臺南分院刑事判決         九十年度上易字第一一五六號        Ｇ
      上  訴  人
      即  被  告  甲  ○  ○
右列上訴人因竊盜案件，不服臺灣臺南地方法院九十年度易緝字第五一號中華民國九
十年六月十八日判決（起訴案號：臺灣臺南地方法院檢察署八十九年度偵字第四一九
一號），提起上訴，本院判決如左：
      主      文
原判決撤銷。
甲○○竊盜，累犯，處有期徒刑柒月。
      事      實
一、甲○○於民國（下同）八十七年間曾犯妨害自由罪，經臺灣板橋地方法院判處有
    期徒刑陸月，於八十七年三月二日易科罰金執行完畢。復意圖為自己不法之所有
    ，於八十九年三月二十四日十五時十五分許，無故侵入臺南市○○路二七０巷四
    九號乙○○之住宅，在其所設神壇竊取乙○○所有懸掛於媽祖與土地公神像上大
    小金牌各一面，價值約新台幣（下同）伍仟元，得手後以其攜帶之號碼ＤＳ四七
    九九七六ＡＵ號新台幣仟元偽鈔一張包裹，以資掩飾。適屋主乙○○返家，甲○
    ○急將該以偽鈔包裹之二面金牌藏匿於神壇旁音箱後之地面，嗣經乙○○之女婿
    王建文發現報警查獲。
二、案經被害人乙○○訴由臺南市警察局第六分局報告臺灣臺南地方法院檢察署檢察
    官偵查起訴。
      理      由
一、上訴人即被告甲○○固坦承於右揭時間至乙○○住處，及其身上攜有號碼ＤＳ四
    七九九七六ＡＵ之新台幣仟元偽鈔，然否認有無故侵入住宅及竊取金牌之犯行，
    辯稱：該處既為神壇，自係供他人拜神之用，伊非無故侵入；至於身上的偽鈔，
    係伊去舞廳消費後，換錢所得云云。惟查：右揭事實業據被害人乙○○於偵查中
    指訴：伊當天將門拴住後外出，但外人若要侵入，可伸手將門栓打開後進入，十
    五分鐘後伊回到家，就發現神壇上二面金牌不見了，且發現被告竟然未經伊同意
    進入神壇內，於是報警後就查到被告身上有偽鈔，等到伊女婿王建文在同日十七
    時許回到家中後，在神壇旁音箱後地上發現用偽鈔包住之金牌二面，並隨即將偽
    鈔及金牌送至警局核對，發現與被告身上所攜帶偽鈔號碼相同等語（參偵查卷第
    十四頁正、反面及第十五頁正面訊問筆錄），並經王建文證實（參見前開偵查卷
    第十七頁）。查該住宅既由乙○○私設神壇，且以門栓拴住，自係附連住宅之部
    分，外人不得擅入。再參酌自被告身上起出之新台幣仟元偽鈔，其中一張號碼為
    ＤＳ四七九九七六ＡＵ號，與包裹金牌二面之仟元偽鈔號碼相同，有偽鈔扣案可
    證；包裹金牌之偽鈔號碼既與自被告身上起出之偽鈔號碼相同，自可推定該二面
    金牌係被告所竊取。被告於原審辯稱其於警訊時被打一巴掌，作筆錄時間與錄音
    時間不符，並聲請傳訊其兄史耀光作證云云；惟查被告於警訊時並未自白竊盜，
    其筆錄對於被告並無不利，有警訊筆錄可稽，原審及本院亦未以被告之警訊筆錄
    為不利於被告之認定，因認無傳訊史耀光作證之必要。被告所辯係卸責之詞，不
    足採信，其犯行堪以認定。
二、核被告所為，係犯刑法第三百零六條第一項之無故侵入住宅罪及同法第三百二十
    條第一項之竊盜罪。被告所犯上開二罪，有方法結果之牽連犯關係，應從一重之
    竊盜罪處斷。被告於八十七年間因犯妨害自由罪，經臺灣板橋地方法院判處有期
    徒刑陸月，於八十七年三月二日易科罰金執行完畢，有臺灣高等法院被告全國前
    案記錄表附卷可據，其受有期徒刑執行完畢，五年內再犯有期徒刑以上之本罪，
    為累犯，應加重其刑。原審予以論罪科刑固非無見，惟扣案偽鈔四張，其中三張
    非本件犯罪所用之物，另一張係被告竊取得手後掩飾贓物所用之物，並非供犯罪
    所用或供犯罪預備之物均不得宣告沒收，原審予以宣告沒收，尚有未合。被告上
    訴意旨猶執前詞否認犯罪雖不足採，然原判決既有可議，自應由本院將原判決撤
    銷改判。爰審酌被告犯罪所得約五千元，已由被害人領回，惟其攜有偽鈔，足見
    存心不良及其他一切情狀，量處如主文第二項所示之刑。
據上論結，應依刑事訴訟法第三百六十九條第一項前段、第三百六十四條、第二百九
十九條第一項前段，刑法第三百零六條第一項、第三百二十條第一項、第五十五條、
第四十七條，罰金罰鍰提高標準條例第一條前段，判決如主文。
本案經檢察官王碧霞到庭執行職務。
中    華    民    國      九十      年      八      月      二十一      日
                                  臺灣高等法院臺南分院刑事第三庭
                                      審判長法官  黃    崑    宗
                                            法官  林    勝    木
                                            法官  楊    省    三
右正本證明與原本無異。
不得上訴。
                                      法院書記官  陳    嘉    琍
中    華    民    國      九十      年      八      月     二十二       日
附錄法條：
刑法第三百零六條：無故侵入他人住宅、建築物或附連圍繞之土地或船艦者，處一年
                  以下有期徒刑、拘役或三百元以下罰金。
                  無故隱匿其內，或受退去之要求而仍留滯者，亦同。
刑法第三百二十條第一項：意圖為自己或第三人不法之所有，而竊取他人之動產者，
                        為竊盜罪，處五年以下有期徒刑、拘役或五百元以下罰金
                        。


司法院資訊處製作；財團法人民間司法改革基金會備份。
